---
title: "Mappeoppgave 3"
output:
  pdf_document: default
  html_document: default
---

```{r setup, include=FALSE}
knitr::opts_chunk$set(echo = TRUE)
```

## Mappeoppgave 3



```{r}
suppressPackageStartupMessages(library(tidyverse, warn.conflicts = FALSE))
suppressPackageStartupMessages(library(rvest, warn.conflicts = FALSE))
suppressPackageStartupMessages(library(proto, warn.conflicts = FALSE))
```

```{r}
df <- read_html("https://www.motor.no/aktuelt/motors-store-vintertest-av-rekkevidde-pa-elbiler/217132")

df <- df %>% html_table()
df <- df[[1]]
df <- df %>% 
  rename(Modell = X1,
         WLTP = X2,
         STOPP = X3,
         Avvik = X4)

df = select(df, -c(1, 4))
df =df[-1,]
df <-df[!grepl("x",df$STOPP),]

df$STOPP<-gsub("km","",as.character(df$STOPP))
df$STOPP <- as.numeric(as.character(df$STOPP))
df$WLTP <- sub("^(\\d{3}).*$", "\\1",df$WLTP)
```

Brukte stackoverflow som kilde: https://stackoverflow.com/questions/21675379/r-only-keep-the-3-x-first-characters-in-a-all-rows-in-a-column/21675473


## Oppgave 1

```{r}
df$WLTP <- as.numeric(as.character(df$WLTP))

df %>%
  ggplot(aes(x=WLTP, y=STOPP)) +
  geom_point(size = 2, col="black") +
  geom_abline(size = 1.2, col = "red") +
  scale_x_continuous(limits= c(200, 600), breaks = seq(200, 600, by = 100)) +
  scale_y_continuous(limits= c(200, 600), breaks = seq(200, 600, by = 100)) +
  labs(title="Stopp og WLTP, sammenlignet med 'egenting' kjørelengde",
       x ="WLTP",
       y = "STOPP") +
  theme_bw()
```

## Oppgave 2

```{r}
lm(STOPP ~ WLTP, data =df)
```

```{r}
df %>%
  ggplot(aes(x=WLTP, y=STOPP)) +
  geom_point(size = 2, col="black") +
  geom_abline(size = 1.2, col = "red") +
  geom_smooth(method = lm, col ="darkolivegreen4") +
  scale_x_continuous(limits= c(200, 600), breaks = seq(200, 600, by = 100)) +
  scale_y_continuous(limits= c(200, 600), breaks = seq(200, 600, by = 100)) +
  labs(title="Oppgitt sammenlignet med 'egenting' kjørelengde",
       x ="WLTP",
       y = "STOPP") +
  theme_bw()
```

Den grønne linjen lager en lineær modell ut av de punktene som vises på figuren. Dette gjør det lettere å sammenligne reell og oppgitt kjørelengde, noe vi lett kan se at ikke er det samme.
Det grå område rundt den grønne linjen er et konfidensintervall, Det viser hvordan linja kan endre seg ved gjenstatte forsøk.
